臺灣高等法院高雄分院刑事裁定
111年度抗字第357號
抗  告  人  
即受刑人    陳正順




上列抗告人因聲請定其應執行刑案件，不服臺灣高雄地方法院中
華民國111年10月27日裁定(111年度聲字第1870號)，提起抗告，
本院裁定如下：
    主  文
抗告駁回。
    理  由
一、本件抗告意旨略以：抗告人即受刑人（下稱抗告人）認為原
    裁定係依公式化格式撰寫，並無審酌刑法第57條各款事由，
    刑度讓抗告人無法接受。再對照同為執行處所之受刑人，同
    樣由屏東地方法院所定之應執行刑，抗告人之刑度顯然過苛
    ，爰提起抗告，請求撤銷原裁定，更為較輕刑度之裁定云云
    。
二、按數罪併罰之定應執行之刑，係出於刑罰經濟與責罰相當之
    考量，而對犯罪行為人本身及所犯各罪之總檢視，除應考量
    行為人所犯數罪反應出之人格特性，並應權衡審酌行為人之
    責任與整體刑法目的及相關刑事政策，在量刑權之法律拘束
    性原則下，依刑法第51條第5款之規定，採限制加重原則，
    以宣告各刑中之最長期為下限，各刑合併之刑期為上限，但
    最長不得逾30年，資為量刑自由裁量權之外部性界限，並應
    受法秩序理念規範之比例原則、平等原則、責罰相當原則、
    重複評價禁止原則等自由裁量權之內部抽象價值要求界限之
    支配，使之輕重得宜，罰當其責，俾符合法律授與裁量權之
    目的，以區別數罪併罰與單純數罪之不同，兼顧刑罰衡平原
    則。此裁量權之行使，乃實體法上賦予法院依個案裁量之職
    權，個案之裁量判斷，除非有全然喪失權衡意義或其裁量行
    使顯然有違比例、平等諸原則之裁量權濫用情形，即不得任
    意指為違法（最高法院109年度台抗字第1321號、第1076號
    裁定意旨可資參照）。
三、經查：
　㈠查抗告人犯附表所示之罪，業經附表所載法院先後判處如該
    表所示之刑確定在案，此有臺灣高等法院被告前案紀錄表在
    卷可稽。其中編號1、4 之罪固於本件定執行刑前（即111年
    10月27日）已執行完畢，惟該罪依法既須與編號2、3、5、6
    、7、8之罪合併定執行刑，尚不因該罪已執行完畢而逕予排
    除本件定應執行刑之列，茲檢察官以其為數罪併罰，有二裁
    判以上，聲請定其應執行之刑，於法並無不合，應予准許。
  ㈡原審法院認抗告人附表所示之各罪均符合定應執行刑之要件
    ，其中附表編號2 至3 所示之罪，曾定應執行有期徒刑1年
    確定；編號5至6所示之罪，曾定應執行有期徒刑7月確定，
    並審酌受刑人所犯如附表所示之罪，均係犯竊盜罪，犯罪時
    間間隔未逾1年、犯罪之性質相同、法律所規定範圍之外部
    性界限，及比例原則、公平正義原則之規範，謹守法律秩序
    之理念，體察法律之規範目的，使其結果實質正當，合於裁
    量之內部性界限，並依限制加重原則、罪責相當及受刑人復
    歸社會之可能性，定應執行有期徒刑2年8月，經核並未逾越
    刑法第51條第5款規定之外部界限及自由裁量之內部界限，
    亦無顯然違反比例原則之裁量濫用情形，應屬法院裁量權之
    適法行使。
　㈢抗告人雖指摘原裁定所定刑期過苛云云，然抗告人前揭所犯
    附表編號2 至3 及5至6所示各罪，既曾分別經定應執行有期
    徒刑1年、7月，可認法院已考量抗告人整體犯罪過程之各罪
    關係，給予一定程度之刑期寬減。另本件合計之內部界限為
    有期徒刑3年7月，原裁定定其應執行刑為有期徒刑2年8月，
    已實質減少11月，顯示本次定刑又再次給予抗告人相當幅度
    之刑期優惠，故自難僅以原裁定之定刑折讓幅度不如抗告人
    主觀期待，即認原裁定所定之刑期不當。抗告意旨雖以其他
    受刑人於法院所為應執行刑裁定，指摘本件之執行刑過重云
    云，然此係法院針對個案犯罪情節不同而綜合考量判斷後之
    結果，尚與本案情節不同，本於審判獨立原則，自不得比附
    援引，附此敘明。受刑人泛以上揭各情為據，請求從輕酌定
    其應執行刑云云，自無可採。從而，本件抗告為無理由，爰
    予駁回。
據上論結，應依刑事訴訟法第412條，裁定如主文。
中　　華　　民　　國　　111 　年　　11　　月　　30　　日
                  刑事第四庭    審判長法  官  黃建榮
                                      法  官  林書慧
                                      法  官  黃宗揚
以上正本證明與原本無異。
如不服本裁定應於送達後5日內向本院提出再抗告狀。
中　　華　　民　　國　　111 　年　　11　　月　　30　　日
　　　　　　　　　　　　　　　　　　　書記官  秦富潔
附表：
編號 罪名   宣告刑 犯罪日期       最後事實審         確定判決      法院、案號 判決日期 法院、案號 確定日期 1 竊盜 有期徒刑3月，如易科罰金，以新臺幣1仟元折算壹日 109.5.6 臺南地院109年度簡字第2732號 109.9.3 同左 109.10.8 2 攜帶兇器竊盜 有期徒刑7月 109.2.18 臺南地院110年度易緝字第9號 110.3.31 同左 110.8.4 3 踰越牆垣竊盜 有期徒刑8月 109.3.16     4 攜帶兇器毀壞安全設備竊盜 有期徒刑10月 108.11.1 屏東地院110年度易緝字第7號 110.5.31 同左 110.8.16 5 竊盜 有期徒刑3月，如易科罰金，以新臺幣1仟元折算壹日 108.11.1     6 攜帶兇器毀壞安全設備竊盜未遂 有期徒刑5月，如易科罰金，以新臺幣1仟元折算壹日 108.11.27     7 竊盜 有期徒刑5月，如易科罰金，以新臺幣1仟元折算壹日 109.9.13 本院110年度簡字第1200號 110.6.17 同左 110.8.20 8 攜帶兇器竊盜 有期徒刑6月，如易科罰金，以新臺幣1仟元折算壹日 109.9.26 本院110年度簡字第1982號 110.7.23 同左 110.8.25 備註  1.編號1、4已執行完畢。 2.編號2、3曾合併定應執行有期徒刑1年。 3.編號5、6曾合併定應執行有期徒刑7月。